【裁判字號】    95,繼,1162
【裁判日期】    950821
【裁判案由】    選任遺產管理人
【裁判全文】
臺灣板橋地方法院民事裁定  95年度繼字第1162號
聲  請  人  丙○○（被繼承人乙○○之遺產執行人）
上列聲請人聲請選任被繼承人乙○○之遺產管理人事件，本院裁
定如下：
    主      文
選任甲○○（男，民國○○○年○月○○日生，身分證統一編號
：Ｚ000000000號，住臺北縣新店市○○路二十一巷十
九號二樓）為被繼承人乙○○（女、民國四十七年六月二十九日
生、身分證統一編號：Ｚ000000000號、生前最後住所
：臺北縣中和市○○路一０九巷十二號、民國九十五年二月九日
死亡）之遺產管理人。
准對被繼承人乙○○之繼承人為承認繼承之公示催告。
被繼承人乙○○之繼承人，應自前項公示催告最後登載新聞紙之
日起，柒個月內承認繼承，上述期限屆滿，無繼承人承認繼承時
，被繼承人乙○○之遺產，於清償債權，並交付遺贈物後，如有
賸餘即歸屬國庫。
程序費用由被繼承人乙○○之遺產負擔。
    理      由
一、按繼承開始時，繼承人之有無不明，而無親屬會議或親屬會
    議未於一個月內選定遺產管理人者，利害關係人或檢察官得
    聲請法院選任遺產管理人，並由法院依公示催告程序，定六
    個月以上之期限，公告繼承人，命其於期限內承認繼承；又
    被繼承人之所有繼承人均拋棄其繼承權者，亦準用關於無人
    承認繼承之規定，民法第1177條、第1178條第2 項、第1176
    條第6 項定有明文。
二、本件聲請意旨略以：被繼承人乙○○（女、民國○○年○ 月○○
    日生、身分證統一編號：Ｚ000000000 號、生前最後住所：
    臺北縣中和市○○路109 巷12號）於民國95年2 月9 日死亡
    。聲請人前經本院於95年4月28日以95年度家聲字第32號裁
    定指定為被繼承人乙○○之遺囑執行人，因被繼承人乙○○
    生前立有遺囑待為執行，但於執行遺囑時卻查無被繼承人之
    合法繼承人，致聲請人無法行使權利將遺贈物交付予受遺贈
    人，聲請人為完成職務，爰以利害關係人身分，依法聲請選
    任被繼承人乙○○之遺產管理人，並對被繼承人之繼承人為
    承認繼承之公示催告等語。
三、聲請人主張被繼承人乙○○於95年2月9日死亡，而聲請人前
    經本院於95年4 月28日以95年度家聲字第32號裁定指定為被
    繼承人乙○○之遺囑執行人之事實，業據聲請人提出除戶戶
    籍謄本、遺囑影本、認證書影本、本院95年度家聲字第32號
    民事裁定影本各一件為證，並經本院依職權調閱本院上開95
    年度家聲字第32號指定遺囑執行人事件卷宗查明無訛，自堪
    信為真實。
四、從而，聲請人以被繼承人遺囑執行人之利害關係人身分聲請
    選任被繼承人乙○○之遺產管理人，核與首揭規定尚無不合
    。又聲請人所聲請選任為被繼承人乙○○遺產管理人之甲○
    ○已同意擔任被繼承人乙○○之遺產管理人，此有甲○○同
    意書在卷可稽。又甲○○為被繼承人乙○○之受遺贈人，現
    於中央印刷廠擔任總務科管理師，亦有遺囑、在職證明書在
    卷可憑，堪認其對於遺產管理之相關法令具有相當之專業知
    識，對遺產遺債情況之瞭解較為深入，就被繼承人之遺產管
    理較為方便，並就遺產管理人職務之遂行，有所助益，亦不
    致有利害偏頗之虞，為保障債權人之利益及期程序之公正、
    公信起見，本院認以選任甲○○為被繼承人乙○○之遺產管
    理人為適當。
五、另依民法第1178條第2 項後段規定，法院依該條項規定選任
    遺產管理人時，應併依同條項後段規定為公示催告，爰併定
    期命繼承人為承認繼承之公示催告如主文所示。
六、依非訟事件法第157條，民事訴訟法第78條，裁定如主文。
中    華    民    國    95    年    8     月    21    日
                    家事法庭法  官  郭光興
以上正本係照原本作成。
如對本裁定抗告須於裁定送達後10日內向本院提出抗告狀。
中    華    民    國    95    年    8     月    21    日
                            書記官  翁子婷


司法院資訊處製作；財團法人民間司法改革基金會備份。
